臺灣新北地方法院三重簡易庭小額民事判決
111年度重小字第26號
原      告  合作金庫商業銀行股份有限公司

法定代理人  雷仲達  
訴訟代理人  林宜鴻  
被      告  洪浩軒  
上列當事人間請求清償借款事件，本院於民國111年2月21日言詞
辯論終結，判決如下：
　　主　    文
一、被告應給付原告新臺幣（下同）70,150元，及自民國110年8
    月11日起至清償日止，按年息1.845％計算之利息，暨自110
    年9月12日起至清償日止，其逾期在六個月以內者，按上開
    利率10％，逾期超過六個月者，按上開利率20％計算之違約金
    。
二、訴訟費用1,000元由被告負擔。
三、本判決得假執行。
事實及理由
一、原告主張：被告於民國109年5月11日向原告申請勞工紓困貸
    款，額度為10萬元，貸款期間3年，償還方式約定為前6個月
    按月繳息（惟第一年由政府補貼利息），自第七個月起依年
    金法本息平均攤還，借款利率依中華郵政股份有限公司二年
    期存款額度未達500萬元定期儲金機動利率加計年息1％訂定
    ，並機動調整，目前為年息1.845％，倘未按期攤還本息時，
    其逾期在6個月以內者，另按上開利率10％，逾期超過6個月
    者，另按上開利率20％計算之違約金。詎被告110年8月11日
    起，即未依約繳納本息，迭經催討，均置之不理，爰依於貸
    款契約之法律關係，提起本件訴訟。並聲明：如主文第1項
    所示。
二、被告則以：伊確實有跟原告借款，也確實有遲延還款。現在
    伊沒有工作，有向法扶聲請債務協商，目前由110年度司消
    債調字第98號處理中等語置辯。
三、經查，原告主張之上開事實，業據提出與其所述相符之借款
    契約、增補條款契約書、被告之身分證、放款相關貸放及保
    證資料查詢單、中華郵政公司存款利率調整表等件為證（本
    院卷第13至21頁），而被告到庭亦不否認有向原告借款及還
    款中斷等情，堪認原告主張為真實。被告雖以前開情詞置辯
    ，惟被告聲請債務協商並不影響原告進行之法律追索程序，
    且本件被告所聲請之債務協商尚未成立，故本院自不受被告
    已聲請債務協商之拘束，而得加以判決。從而，原告本於消
    費借貸之法律關係，請求判決如主文所示，洵屬有據，應予
    准許。
四、本判決係就民事訴訟法第436條之8適用小額訴訟程序所為被
    告敗訴之判決，依民事訴訟法第436條之20規定，應依職權
    宣告假執行。
五、訴訟費用負擔之依據：依民事訴訟法第78條、第436條之19
    第1項規定，確定訴訟費用之負擔如主文第2項所示。
中　　華　　民　　國　　111 　年　　3 　　月　　10　　日
　　　　　　　　　三重簡易庭  法  官  王凱俐
以上為正本係照原本作成。
對於本件判決如有不服，應於收受送達後20日內向本院提出上訴
書狀，上訴於本院合議庭，並按他造當事人之人數附具繕本。當
事人之上訴，非以判決違背法令為理由不得為之，上訴狀應記載
上訴理由，表明下列各款事項：
（一）原判決所違背之法令及其具體內容。
（二）依訴訟資料可認為原判決有違背法令之具體事實。
如未於上訴後20日內補提合法上訴理由書，法院得逕以裁定駁回
上訴。
中　　華　　民　　國　　111 　年　　3 　　月　　10　　日
                          　　書記官  林穎慧